【裁判字號】    98,審易,1156
【裁判日期】    980630
【裁判案由】    竊盜
【裁判全文】
臺灣高雄地方法院刑事判決            98年度審易字第1156號
公  訴  人  臺灣高雄地方法院檢察署檢察官
被      告  甲○○
上列被告因竊盜案件，經檢察官提起公訴（98年度偵字第4888號
），本院改依簡式審判程序審理，判決如下：
    主  文
甲○○犯踰越安全設備、夜間侵入有人居住建築物竊盜罪，處有
期徒刑陸月，如易科罰金，以新臺幣壹仟元折算壹日。緩刑貳年
，並應履行如附表所示之條款。
    事實及理由
一、按本件被告甲○○所犯係死刑、無期徒刑、最輕本刑為3 年
    以上有期徒刑以外之罪，其於準備程序就被訴事實為有罪之
    陳述，經本院告知簡式審判程序之旨，並聽取其與公訴人意
    見後，認無不得或不宜改依簡式審判程序進行之處，爰依刑
    事訴訟法第273 條之1 第1 項，裁定本件改行簡式審判程序
    ，合先敘明。
二、本件犯罪事實及證據，除犯罪事實「擅自進入該公司所有建
    築物附連圍繞之土地內，並由該公司後門樓梯行至3 樓研發
    處辦公室外，推開該辦公室未上鎖之窗戶後，逾越窗戶進入
    辦公室內」更正為「先擅自進入該公司所有建築物附連圍繞
    之土地（此部分未經告訴），再由該公司後門樓梯行至3 樓
    研發處辦公室外，推開該辦公室未上鎖之窗戶後，踰越該亦
    屬安全設備之窗戶，侵入有人居住之該建築物內」；起訴書
    附表編號2 物品名稱欄中之「序號：5BNOAG06374 」更正為
    「序號：5BNOAG063747」；起訴書附表編號7 數量欄中「1
    臺」更正為「2 臺」；證據部分補充「被告於本院審理中之
    自白」外，餘均引用檢察官起訴書所載，如附件。
三、按刑法第321 條第1 項第1 款所謂有人居住之建築物，不以
    行竊時有人居住其內為必要，其居住人宿於樓上，或大樓管
    理員居住另室，而乘隙侵入其他房間行竊者，均不失為侵入
    有人居住之建築物行竊（最高法院69年臺上字第3945號判例
    意旨可資參照）。本件被告所侵入行竊之上開辦公室，於案
    發當時，雖無人在內，然卻有警衛在該辦公室所在大樓旁不
    到10公尺之警衛室內駐守，業據被告於本院審理中（見本院
    卷第16頁）、告訴代理人丙○○於偵訊中（見偵卷第15頁）
    陳述明確，是以該警衛室與前開辦公室所在大樓緊鄰之程度
    觀之，2 者顯屬同一建築物，依據上開判例意旨，被告本件
    應係於夜間侵入有人居住建築物而行竊，是核被告所為，係
    犯刑法第321 條第1 項第1 款、第2 款之踰越安全設備、夜
    間侵入有人居住建築物竊盜罪。公訴意旨認被告所為，應僅
    論以刑法第321 條第1 項第2 款之踰越安全設備竊盜罪，尚
    有未合，附此敘明。爰審酌被告為貪圖不法利益，竟以上開
    方式竊取他人財物，所為並無足取，然念其犯後坦承犯行，
    態度良好，且無任何前科紀錄，有臺灣高等法院被告前案紀
    錄表在卷可稽，素行尚佳，復參以其所竊得上開物品之價值
    等一切情狀，量處如主文所示之刑，並諭知易科罰金之折算
    標準，以示儆懲。末查，被告前未曾犯罪受有期徒刑以上刑
    之宣告，業如前述，且犯後坦承犯行，並已與告訴人敦揚科
    技股份有限公司達成和解、賠償部分和解金額，進而獲得告
    訴人之諒解等情，有和解書附卷足參（見本院卷第12頁），
    復據告訴代理人丙○○於本院審理中陳述明確（見本院卷第
    17頁），又被告僅因一時短於思慮，致觸犯本件犯行，信其
    經此刑之宣告後，應知警惕而無再犯之虞，本院因認暫不執
    行其刑為當，爰依刑法第74條第1 項第1 款之規定，併予宣
    告緩刑2 年，以啟自新。又本件被告既需依和解內容，向告
    訴人支付如附表所示之和解金額（至於分期償還之首期，和
    解書雖記載係98年5 月，然依告訴代理人丙○○於本院審理
    中所述，因告訴人作業進度不及，故雙方改約定自98年6 月
    開始分期償還），為確保被告能如期履行該和解內容，以維
    告訴人權益，爰依刑法第74條第2 項第3 款規定及參考該和
    解內容，就被告尚未依和解內容給付部分，於緩刑期間課予
    如附表所示之負擔。
據上論斷，應依刑事訴訟法第273 條之1 第1 項、第299 條第1
項前段、第310 條之2 、第454 條第2 項，刑法第321 條第1 項
第1 款、第2 款、第41條第1 項前段、第74條第1 項第1 款、第
2 項第3 款，判決如主文。
本案經檢察官陳麗琇到庭執行職務。
中    華    民    國    98    年    6     月    30    日
                  刑事第十庭    法  官  陳君杰
以上正本證明與原本無異。
如不服本判決應於收受判決後10日內向本院提出上訴書狀，並應
敘述具體理由。其未敘述上訴理由者，應於上訴期間屆滿後20日
內向本院補提理由書(均須按他造當事人之人數附繕本)「切勿逕
送上級法院」。
中    華    民    國    98    年    6     月    30    日
                                書記官  李承悌
附錄本案論罪科刑法條：
刑法第321 條第1 項
犯竊盜罪而有左列情形之一者，處6 月以上、5 年以下有期徒刑
：
一  於夜間侵入住宅或有人居住之建築物、船艦或隱匿其內而犯
    之者。
二  毀越門扇、牆垣或其他安全設備而犯之者。
三  攜帶兇器而犯之者。
四  結夥三人以上而犯之者。
五  乘火災、水災或其他災害之際而犯之者。
六  在車站或埠頭而犯之者。
附表：
┌─────────────────────┬────────┐
│應履行之條款                              │參考依據        │
├─────────────────────┼────────┤
│給付告訴人新臺幣肆萬元（給付方式：自98年6 │被告與告訴人於98│
│月起，按月於每月25日前給付新臺幣伍仟元，至│年4 月15日簽立之│
│全部給付完畢為止）                        │和解書          │
└─────────────────────┴────────┘
附件：
臺灣高雄地方法院檢察署檢察官起訴書
                                      98年度偵字第4888號
    被      告  甲○○  男  33歲（民國○○年○○月○○日生）
                        住高雄市○○區○○路3號11樓
                        身分證統一編號：Ｚ000000000號
上被告因竊盜案件，業經偵查終結，認應提起公訴，茲將犯罪事
實及證據並所犯法條分敘如下：
        犯罪事實
一、甲○○基於意圖為自己不法所有之犯意，於民國96年10月10
    日凌晨2時30分許，駕駛車號YF-0585號白色自小客車至曾任
    職之敦揚科技股份有限公司高雄分公司（下稱敦揚公司，址
    設高雄市楠梓加工出口區○○路37號），攀越屬於該公司安
    全設備之外圍鐵欄杆（高約 150公分），擅自進入該公司所
    有建築物附連圍繞之土地內，並由該公司後門樓梯行至 3樓
    研發處辦公室外，推開該辦公室未上鎖之窗戶後，逾越窗戶
    進入辦公室內，徒手竊取如附表所示之物，得手後即離開敦
    揚公司駕車離去。嗣經敦揚公司守衛鄭美文觀看監視畫面時
    發現，報警處理而循線查獲上情。
二、案經內政部警政署保安警察第二總隊第四大隊第三中隊報告
    偵辦。
        證據並所犯法條
一、證據清單及待證事實：
┌──┬────────────┬────────────┐
│編號│ 證     據     名     稱│待      證     事     實│
├──┼────────────┼────────────┤
│ (一) │被告甲○○於警詢時及偵訊│上開全部犯罪事實。      │
│    │中之自白。              │                        │
├──┼────────────┼────────────┤
│ (二) │告訴代理人丙○○於警詢時│上開全部犯罪事實。      │
│    │及偵查中之指訴。        │                        │
├──┼────────────┼────────────┤
│ (三) │證人蔡金龍於警詢時及偵查│證人蔡金龍持有之如附表編│
│    │中之證述。              │號2.所示之物，係其於97年│
│    │                        │10月間以新臺幣（下同） 2│
│    │                        │萬元向被告甲○○所購得。│
├──┼────────────┼────────────┤
│ (四) │證人王志正即被告之弟於警│證人王志正持有之如附表編│
│    │詢時及偵查中之證述。    │號1.所示之物，係其於97年│
│    │                        │年初向其兄即被告甲○○借│
│    │                        │得。                    │
├──┼────────────┼────────────┤
│ (五) │證人鄭美文即本案發生時敦│上開全部犯罪事實。      │
│    │揚公司守衛於警詢時之證述│                        │
│    │。                      │                        │
├──┼────────────┼────────────┤
│ (六) │贓物認領保管單 1紙、敦揚│上開全部犯罪事實。      │
│    │公司監視器攝得畫面翻拍照│                        │
│    │片16張、採證照片16張。  │                        │
└──┴────────────┴────────────┘
二、按刑法第 321條第1項第2款規定將「門扇」、「牆垣」、「
    其他安全設備」並列，所謂「門扇」，專指門戶而言，應屬
    狹義：指分隔住宅或建築物內外之間之出入口大門而言。而
    所謂「其他安全設備」，指門扇牆垣以外，依通常觀念足認
    防盜之一切設備而言，如電網、門鎖以及窗戶等，因門鎖具
    有防閑效用，故為安全設備之一。本案敦揚公司之外圍鐵欄
    杆高達150公分，應屬防盜用之安全設備。
三、核被告甲○○所為，係犯刑法第 321條第1項第2款之逾越安
    全設備竊盜罪嫌。另告訴及報告意旨雖認被告於上開竊盜時
    間，在敦揚公司尚竊取SEIKO手錶 3只（價值約3,000元），
    惟此部分僅有告訴人單一、片面之指訴，並無其他積極證據
    足認被告確有竊取上揭手錶 3只之犯行，且此部分與上揭起
    訴加重竊盜部分為事實上同一案件，爰不另為不起訴之處分
    ，附此敘明。
四、依刑事訴訟法第251條第1項提起公訴。
    此    致
臺灣高雄地方法院
中    華    民    國    98    年    4     月    28    日
                          檢  察  官  乙○○
上正本證明與原本無異
中    華    民    國    98    年    5     月    1     日
                          書  記  官  陳鏡宇
附表：
┌──┬────────────┬──┬───────┐
│編號│物     品      名     稱│數量│價值（新臺幣）│
├──┼────────────┼──┼───────┤
│ 1. │ASUS華碩牌筆記型電腦（黑│1 臺│    約30,000元│
│    │色，含電源供應器、滑鼠、│    │              │
│    │筆電手提袋，序號：43NP06│    │              │
│    │8085）                  │    │              │
├──┼────────────┼──┼───────┤
│ 2. │ASUS華碩牌筆記型電腦（黑│1 臺│    約25,000元│
│    │色，含電源供應器、滑鼠、│    │              │
│    │筆電手提袋，序號：5BNOAG│    │              │
│    │06374）                 │    │              │
├──┼────────────┼──┼───────┤
│ 3. │ASUS華碩牌筆記型電腦（含│1 臺│    約25,000元│
│    │電源供應器、滑鼠、筆電手│    │              │
│    │提袋）                  │    │              │
├──┼────────────┼──┼───────┤
│ 4. │PDA（黑色，廠牌： COMPAQ│1 臺│     約7,000元│
│    │，序號：4G2CKVL1GQJM  CO│    │              │
│    │mp aq）                 │    │              │
├──┼────────────┼──┼───────┤
│ 5. │軌跡球滑鼠（ LO gitech，│1 只│     約1,500元│
│    │序號：000000-0000）     │    │              │
├──┼────────────┼──┼───────┤
│ 6. │USB讀卡機               │1 臺│     約1,500元│
├──┼────────────┼──┼───────┤
│ 7. │外接硬碟                │1 臺│    約10,000元│
├──┼────────────┼──┼───────┤
│小計│                        │    │   約100,000元│
└──┴────────────┴──┴───────┘
所犯法條：
中華民國刑法第321條第1項第2款
犯竊盜罪而有左列情形之一者，處6月以上、5年以下有期徒刑：
二、毀越門扇、牆垣或其他安全設備而犯之者。


司法院資訊處製作；財團法人民間司法改革基金會備份。
